# 请教陈版及各位前辈，一个系统集成项目收入确认

提问人：sanbuheni 时间：2020-08-07 23:33:07
项目背景：公司A（乙方）承接一个智慧城市项目，为客户B（甲方）建设大数据智能平台，总包价款包括软件设计、硬件采购及安装、调试、培训、质保期服务以及各项税费等。合同签订后， 6 个月内完成安装、调试工作。
客户根据监理公司出具的施工进度支付款项，施工进度超过30%以后，支付合同总额的30%；工程全部完工后，经客户、监理和公司A联合验收合格全部交付客户使用，客户按监理出具的施工进度证明，支付合同总额的50%；一年后二次验收合格，客户根据审计出具的工程造价结算审计结果支付剩余款项。
项目质保期 3 年，质保期内公司A负责对软硬件免费维护、升级，相关培训及技术服务（7*24小时）， 3 年免费维护费由公司A自行承担， 3 年后双方另行约定。
违约责任：公司A交付货物不合格，客户有权拒收并要求公司A支付5%违约金；客户B无正当理由拒收货物，到期拒付货物款项的，向公司A偿付总额的5%违约金。
该项目目前绝大部分工作已完成，客户也可以使用部分功能，后期还有一些各部门和单位间的联网调试工作等。三方联合验收出具的进度证明表明项目已完工50%。公司A据此确认了总额的50%收入。
想问下陈版及各位前辈，客户A的做法是否恰当，谢谢。

回答人：chenyiwei
主要考虑是：已完工部分是否构成单项履约义务，是否与目前尚未实施的其他部分具有高度关联性；后续其他部分实施时，是否需对现已完成的该部分再次最初重大调整或修改。如果已完工部分不构成单项履约义务的，则现在就部分完工项目确认收入是不恰当的，除非该履约义务属于在一段时间内履行。
如果可以将已完成部分单独作为一项履约义务，则需考虑合同总价在不同履约义务之间的分摊是否合理，是否合理反映了各项履约义务单独售价的相对比例。这种情况下仅仅依据已完成工作量的50%作为确认收入的依据是不充分的。